臺灣屏東地方法院屏東簡易庭小額民事判決
111年度屏小字第288號
原      告  元大商業銀行股份有限公司


法定代理人  翁健    
訴訟代理人  陳谷庸  
            黃文堅  
被      告  黃昱洲  
            黃明義  
            黃東超  
兼訴訟代理  黃承邦  
人                    
上列當事人間請求清償借款事件，本院於民國111年7月20日言詞
辯論終結，判決如下：
    主      文
一、被告黃昱洲、黃明義、黃承邦、黃東超於繼承被繼承人吳英
    花之遺產範圍內，連帶給付原告新臺幣（下同）32,086元，
    及自109年2月14日起至清償日止按年息13.63％計算之利息。
二、訴訟費用1,000元由被告黃昱洲、黃明義、黃承邦、黃東超
    於繼承被繼承人吳英花之遺產範圍內連帶負擔。
三、本判決於被告繼承被繼承人吳英花遺產範圍內得假執行。
    事實及理由
一、原告主張：被告之被繼承人吳英花於92年8月20日向原告借
    款10萬元，惟未依約繳款，尚積欠如主文第1項所示之金額
    及利息未清償。而吳英花已於109年2月27日死亡，被告黃昱
    洲、黃明義、黃承邦、黃東超為其繼承人，依民法第1148條
    規定，被告應於繼承被繼承人吳英花遺產範圍內負連帶清償
    之責等語，並聲明：如主文第1項所示。
二、被告等則以：吳英花有欠錢不爭執，我們有向法院聲請限定
    繼承等語，資為抗辯。並聲明：原告之訴駁回。
三、原告上開主張之事實，業據其提出大眾Much現金卡申請書、
    約定事項、繼承系統表、戶籍謄本等件為證，且為被告所不
    爭執，就原告主張，自堪信為實在。按繼承人對於被繼承人
    之債務，以因繼承所得遺產為限，負連帶責任；繼承人於知
    悉其得繼承之時起3個月內開具遺產清冊陳報法院；繼承人
    有數人時，其中一人已依第1項開具遺產清冊陳報法院者，
    其他繼承人視為已陳報，民法第1153條第1項、第1156條第1
    項、第3項分別定有明文。是限定繼承之繼承人，仍應繼承
    被繼承人之債務全額，僅以因繼承所得之遺產為限度，負償
    還責任，即限定繼承人非無債務，僅其責任有限而已。查被
    繼承人吳英花係於109年2月27日死亡，被告為吳英花之繼承
    人，本應繼承吳英花之債務，惟被告黃昱洲已向本院陳報遺
    產清冊，並經准予公示催告在案，有本院109年5月7日屏院
    進家親字第109司繼402號函、109年度司繼字第402號裁定在
    卷可稽，依前開規定，就被告即應為保留給付之判決。從而
    ，原告本於消費借貸、債權讓與及繼承之法律關係，請求被
    告應限定以繼承被繼承人吳英花之遺產範圍給付如主文第1
    項所示，應予准許。
四、又本件係適用小額訴訟程序所為被告敗訴之判決，應依職權
    宣告假執行，又本件訴訟費用為第一審裁判費1,000元，由
    被告於繼承被繼承人吳英花遺產範圍內連帶負擔。
五、據上論結，原告之訴為有理由，爰判決如主文。　　
中　　華　　民　　國　　111 　年　　8 　　月　　1 　　日
                  屏東簡易庭  法　官  曾吉雄
以上為正本，係照原本作成。
如不服本判決，應於判決送達後二十日內，以判決違背法令為理
由，向本院提出上訴狀並表明上訴理由（上訴理由應表明：一、
原判決所違背之法令及其具體內容；二、依訴訟資料可認為原判
決有違背法令之具體事實），如未表明上訴理由者，應於上訴後
二十日內向本院提出上訴理由書。如委任律師提起上訴者，應一
併繳納上訴審裁判費。
中　　華　　民　　國　　111 　年　　8 　　月　　1 　　日
                              書記官　鄭美雀